## CONTACT

- ★ La Coucourde (26)
- 0605243153
- ✓ redouan.tayaa@gmail.com
- in https://fr.linkedin.com/in/redou an-tayaa-08485b59

# **COMPÉTENCES**

#### Langues

Anglais Arabe

#### Langages de développement

PHP JS **Typescript** SQL

#### Complémentaires

Symfony AngularJS Angular **API REST** PhpUnit Karma Git

# REDOUAN TAYAA

DÉVELOPPEUR WEB

## **PROFIL**

Développeur full-stack depuis 7ans

J'ai travaillé pour différents domaines: sécurité au travail, qualité, santé, tourisme.

Je m'adapte aux équipes et aux technologies rapidement J'ai une expertise en Symfony, AngularJs et Angular. Je peux m'approprier d'autres framework/languages.

# **EXPÉRIENCES**

2019 **MDHC** Développeur web Développement d'une plateforme de télésurveillance médicale de suivi de diabète API sous Symfony 4 Front sous AngularJs avec passage à Angular Application mobile Cordova avec propre plugins Java/Swift 2019 - 2019 **Otipass** Développeur web, Montélimar (26) Développement d'une application web sous Développement d'applications mobile Android natif et Ionic 2016 - 2019 **Gamma Software** Développeur web, Pierrelatte (26)

Intégré dans une équipe chargée du

sous Symfony et Angular

développement d'une application Web d'HSE

# **FORMATIONS**

2013 - 2016 Ingénieur Informatique ITII Picardie/CNAM, Beauvais (60) 2011 - 2013 **DUT Informatique** IUT, Amiens (80)

## CENTRES D'INTÉRÊTS



#### Football

Pratiqué en club

### **Voyages**



🔇 Australie, Maroc, Belgiue, Allemagne, Espagne, Ile Maurice, Turquie